最高法院刑事判決                              八十八年度台上字第二八七四號
    上  訴  人  甲○○
右上訴人因違反槍砲彈藥刀械管制條例案件，不服台灣高等法院中華民國八十七年九
月二十九日第二審判決（八十七年度上訴字第三六一八號，起訴案號：台灣桃園地方
法院檢察署八十六年度偵字第一六○四六號），提起上訴，本院判決如左：
    主  文
上訴駁回。
    理  由
按刑事訴訟法第三百七十七條規定，上訴於第三審法院，非以判決違背法令為理由，
不得為之。是提起第三審上訴，應以原判決違背法令為理由，係屬法定要件。如果上
訴理由狀並未依據卷內訴訟資料，具體指摘原判決不適用何種法則或如何適用不當，
或所指摘原判決違法情事，顯與法律規定得為第三審上訴理由之違法情形，不相適合
時，均應認其上訴為違背法律上之程式，予以駁回。本件原判決綜合調查證據之結果
，認上訴人甲○○一行為犯有槍砲彈藥刀械管制條例第七條第四項未經許可，持有手
槍罪，及同條例第十二條第四項未經許可，持有子彈罪二罪名之事實，因認第一審判
決依想像競合犯關係，從一重之前罪處斷，量處有期徒刑伍年貳月，併科罰金新台幣
伍萬元，並應於刑之執行完畢或赦免後，令入勞動場所強制工作年，罰金部分復諭
知易服勞役之折算標準；扣案中共製黑星手槍壹支（含彈匣貳個）、子彈貳拾顆均沒
收，為無不合，予以維持，駁回上訴人在第二審之上訴，已詳認定犯罪事實之依據
及憑以認定之理由，並對上訴人否認犯罪之辯詞，如何不足採信，均已依據卷內資料
予以指駁及說明，從形式上觀察，原判決並無違背法令情形。上訴意旨謂：扣案槍彈
為上訴人之兄羅隆順生前所有，藏放住處房之電鍋內，羅隆順於民國七十六年十月
間死亡，上訴人於八十年間無意間發現，仍任其放置原處。嗣於八十四年間因好奇，
雖試射一次，但試射後仍放回原處，迄遭查獲時，未再動它。上訴人固未報警處理，
但亦未另行藏放。況該槍、彈為警查獲時，上訴人已另租居他處，未在查獲處居住，
益見該等槍、彈未在上訴人管領下，可知上訴人在主觀上無持有之意思，客觀上亦無
實施占有之行為，僅曾偶而經手，原判決遽予論處上訴人罪刑，殊有未當等語，係就
原判決已詳為論斷與說明之事項，再為事實上之爭執，殊非適法之第三審上訴理由。
又依原判決所認定之事實，上訴人一行為犯有未經許可持有手槍罪，及未經許可持有
子彈罪二罪名，則原判決依想像競合犯關係，從一重之前罪處斷，其適用法則洵無違
誤。此外，上訴人徒憑己意，對原審職權之適法行使及原判決理由已詳為論斷之事項
，任意爭辯，顯與法定上訴第三審之形式要件不符，其上訴違背法律上之程式，應予
駁回。
據上論結，應依刑事訴訟法第三百九十五條前段，判決如主文。
中      華      民      國    八十八    年      六      月      三      日
                              最高法院刑事第七庭
                                  審判長法官  謝  家  鶴
                                        法官  洪  文  章
                                        法官  花  滿  堂
                                        法官  陳  世  淙
                                        法官  洪  佳  濱
      右正本證明與原本無異
                                              書  記  官
中      華      民      國    八十八    年      六      月     十一     日
